【裁判字號】    90,訴,207
【裁判日期】    901002
【裁判案由】    違反森林法
【裁判全文】
臺灣臺東地方法院刑事判決                            九十年度訴字第二七號
    公  訴  人  臺灣臺東地方法院檢察署檢察官
    被      告  丁○○○
右列被告因違反森林法案件，經檢察官提起公訴（九十年度偵字第三五五號），本院
判決如左：
    主  文
丁○○○於行使林產採取權時竊取森林主產物，處有期徒刑陸月，併科罰金銀元壹拾
陸萬肆仟捌佰零肆元即新臺幣肆拾玖萬肆仟肆佰壹拾貳元，有期徒刑如易科罰金，以
銀元參佰元即新臺幣玖佰元折算壹日，罰金如易服勞役，以罰金總額與陸個月之日數
比例折算。
    事  實
一、丁○○○於民國八十九年七月間，以新臺幣（下同）一萬五千元之代價購買甲○
    ○在臺東縣達仁鄉○○○段第二二七號國有林地砍伐相思樹、油桐、混生雜木之
    權利，竟於八十九年八月一日至同年八月三十一日行使林產採取權期間，越界在
    與臺東縣達仁鄉○○○段第二二七號國有林地相鄰之同段第二二四號國有林地及
    同段第二二六號原住民保留地之上砍伐相思樹、油桐、混生雜木之森林主產物並
    竊取之，計竊得同段第二二四地號林地之森林主產物樹木共三百十四支約值十七
    萬五千九百零四元、同段第二二六地號原住民保留地之森林主產物樹木一百四十
    二支約值七萬一千三百零一元。嗣於八十九年九月間經臺東縣達仁鄉公所至現場
    查驗時而發現上情。
二、案經臺東縣警察局大武分局報請臺灣臺東地方法院檢察署檢察官偵查起訴。
    理  由
一、訊據被告丁○○○固坦承有於右揭時、地砍伐相思樹等樹木等情，惟矢口否認有
    何右揭犯行，辯稱伊不知已越界砍伐樹木云云。經查右揭犯罪事實，業據被害人
    丙○○於警訊時及偵、審中指述綦詳，核與證人即臺東縣達仁鄉公所農業課課員
    乙○○於偵、審中證述屬實，並有相片九幀、被害每木調查表、臺灣臺東地方法
    院檢察署履勘筆錄附卷可稽。而被告所竊取之樹木，該等森林主產物之山價總計
    二十四萬七千二百零五元等情，有八十九年十二月二十八日臺東縣達仁鄉原住民
    保留地國有林產物價格查定書影本二紙附卷足憑。被告雖辯稱伊不知越界而砍伐
    樹木云云，惟透過衛星影像及現場會堪，被告確實越界至與臺東縣達仁鄉○○○
    段第二二七號國有林地相鄰之同段第二二四號國有林地及同段第二二六號原住民
    保留地之上砍伐相思樹、油桐、混生雜木之森林主產物並竊取之，且現場臺東縣
    達仁鄉○○○段第二二七號國有地與相鄰之同段第二二四號國有林地及同段第二
    二六號原住民保留地之界址係以削去樹皮而在樹木上蓋上鋼印作為標界，該標界
    約在一般人眼睛距離地面的高度，所以界址明確易辯，為證人乙○○及李志宏證
    述在卷，況被告亦坦承於八十九年八月間曾至現場與臺東縣達仁鄉公所技士一同
    指界，並對現場有十處樹木之標界均知悉等語（見本院九十年九月二十四日審理
    筆錄），則關於臺東縣達仁鄉○○○段第二二七號國有林地與同段第二二四號國
    有林地及同段第二二六號原住民保留地之界線，被告應無理由諉為不知。再被告
    於本院審理時，先是辯稱「因為現場相思樹都很巨大，所以我看不清楚界線而不
    知越界砍樹」，後又辯稱「我確定我沒有越界」，究竟被告知否自己已越界砍樹
    ，被告卻有兩種辯稱，亦尚難為被告有利之依據。故被告前揭所辯顯不足採信。
    事證明確，被告犯行應堪認定。
二、被告丁○○○係於八十九年八月一日至八月三十一日越界砍伐樹木，為被告所自
    承，核被告所為，係犯森林法第五十二條第一項第三款於行使林產採取權時竊取
    森林主產物罪。爰審酌被告之品行、犯罪動機、目的、手段及犯罪後不坦承犯行
    之態度等一切情狀，量處如主文所示之有期徒刑，及併科贓額二倍以上、五倍以
    下取其整數如主文所示之罰金，並諭知有期徒刑易科罰金及罰金易服勞役之折算
    標準，以示懲儆。
據上論斷，應依刑事訴訟法第二百九十九條第一項前段、森林法第五十二條第一項第
三款、刑法第十一條前段、第四十一條第一項前段、第四十二條第三項、罰金罰鍰提
高標準條例第二條，判決如主文。
本案經檢察官洪政和到庭執行職務。
中      華      民      國      九十      年      十      月    二      日
                                  臺灣臺東地方法院刑事庭
                                          法  官  范智達
右正本證明與原本無異。
如不服本判決，應於判決送達後十日內向本院提出上訴狀。（須附繕本）
「切勿逕送上級法院」
                                          書記官  賴淑芬
中      華      民      國      九十      年      十      月    二      日
附錄本案論罪科刑法條全文：
森林法第五十二條
竊取森林主、副產物而有左列情形之一者，處六月以上五年以下有期徒刑，併科贓額
二倍以上五倍以下罰金：
一  於保安林犯之者。
二  依機關之委託或其他契約，有保護森林義務之人犯之者。
三  於行使林產採取權時犯之者。
四  結夥二人以上或僱使他人犯之者。
五  以贓物為原料，製造木炭、松節油、其他物品或培植菇類者。
六  為搬運贓物，使用牲口、船舶、車輛，或有搬運造材之設備者。
七  掘採、毀壞、燒燬或隱蔽根株，以圖罪跡之湮滅者。
八  以贓物燃料，使用於礦物之採取，精製石灰、磚瓦或其他物品之製造者。
前項未遂犯罰之。
第一項第五款所製物品，以贓物論，沒收之。


司法院資訊處製作；財團法人民間司法改革基金會備份。
